【裁判字號】    98,訴,1683
【裁判日期】    990507
【裁判案由】    毒品危害防制條例
【裁判全文】
臺灣高雄地方法院刑事判決              98年度訴字第1683號
公  訴  人  臺灣高雄地方法院檢察署檢察官
被      告  甲○○
選任辯護人  洪世崇律師
            許惠珠律師
上列被告因毒品危害防制條例案件，經檢察官提起公訴（98年度
偵字第15568 號），本院判決如下：
    主  文
甲○○販賣第三級毒品，共罪，各處如附表一所示之刑；又意
圖販賣而持有第二級毒品，處有期徒刑陸年，扣案如附表二編號
二所示之物，均沒收銷燬之。應執行有期徒刑拾年，扣案如附表
二編號一所示之物，均沒收，扣案如附表二編號二所示之物，均
沒收銷燬之，扣案如附表三所示之物及販賣毒品所得財物共新臺
幣貳仟柒佰元，均沒收。
    事  實
一、甲○○（綽號「大胖」、「胖仔」）明知3,4 －亞甲基雙氧
    甲基安非他命（3,4-methylenedioxymethamphetamine ，簡
    稱MDMA，俗稱搖頭丸，以下就扣案錠劑部分均稱搖頭丸，就
    所含毒品成分簡稱MDMA）係毒品危害防制條例第2 條第2項
    第2 款所查禁之第二級毒品，不得意圖販賣而持有，亦明知
    愷他命（Ketamine，俗稱K 他命）係毒品危害防制條例第2
    條第2 項第3 款所列管之第三級毒品，未經許可，不得持有
    、販賣，竟分別基於下述犯意，而分別為下述犯行：
  (一)基於販賣第三級毒品愷他命之犯意，使用0000000000、0000
    000000等行動電話門號與黃琦涵、曾俊文等人聯絡後，於如
    附表一編號1 所示之時間、地點，以如附表一編號1 所示之
    金額、數量，販賣第三級毒品愷他命與黃琦涵1 次得手，又
    分別於如附表一編號2 、3 所示之時間、地點，以如附表一
    編號2 、3 所示之金額、數量，販賣第三級毒品愷他命與曾
    俊文各1 次得手（詳細時間、地點、交易金額及數量，如附
    表一所示）；
  (二)另基於意圖販賣而持有第二級毒品搖頭丸之犯意，於民國98
    年5 月18日夜間某時，至高雄縣仁武鄉向真實姓名、年籍不
    詳、綽號『英俊仔』（臺語）之人，以每顆新臺幣（下同）
    300 元之代價，購入如附表二編號2 所示之第二級毒品搖頭
    丸共43顆後，意圖販賣而持有之。
二、嗣於98年5 月19日12時15分許，在高雄縣梓官鄉○○路166
    巷10號為警執行搜索及拘提，並扣得如附表二至四所示之物
    。
三、案經高雄市政府警察局楠梓分局報告臺灣高雄地方法院檢察
    署檢察官偵辦。
    理  由
一、程序部分
  (一)按被告以外之人於審判外之言詞或書面陳述，除法律有規定
    者外，不得作為證據。被告以外之人於審判外之陳述，雖不
    符刑事訴訟法第159 條之1 至第159 條之4 之規定，而經當
    事人於審判程序同意作為證據，法院審酌該言詞陳述或書面
    陳述作成時之情況，認為適當者，亦得為證據；當事人、代
    理人或辯護人於法院調查證據時，知有第159 條第1 項不得
    為證據之情形，而未於言詞辯論終結前聲明異議者，視為有
    前項之同意。刑事訴訟法第159 條第1 項、第159 條之5 分
    別定有明文。經查，本件卷附具關聯性之證據中屬於傳聞證
    據者，除證人盧柏嘉於警詢中之陳述，經辯護人於言詞辯論
    時具狀聲明異議外，其餘之傳聞證據，迄本院言詞辯論終結
    止，均未獲檢察官、被告、辯護人對其證據能力聲明異議，
    而視為同意該等證據具有證據能力，本院審酌各該陳述作成
    時之情況，認亦無違法或不當之情事，應均具有證據能力，
    至證人盧柏嘉於警詢中之陳述，確屬被告以外之人於審判外
    之言詞陳述，不得作為證據，合先敘明。
  (二)次按法院或檢察官依刑事訴訟法第208 條規定囑託醫院、學
    校或其他相當之機關、團體為鑑定時，祇須其以言詞或書面
    提出之鑑定報告，符合刑事訴訟法第206 條第1 項、第208
    條所規定之形式要件，即具有證據能力，此即屬於刑事訴訟
    法第159 條第1 項所稱「法律有規定」之特別情形（最高法
    院96年度臺上字第6842號判決意旨參照）。本件扣案如附表
    二所示之第二級、第三級毒品，均經高雄醫學大學附設中和
    紀念醫院鑑驗，並經該鑑定機關以高雄醫學大學附設中和紀
    念醫院98年9 月15日編號0000-000號檢驗報告及高雄醫學大
    學附設中和紀念醫院98年9 月22日編號0000-000號檢驗報告
    回覆在卷，合於刑事訴訟法第206 條第1 項、第208 條所規
    定之形式要件，自有證據能力。
二、得心證之理由
  (一)販賣第三級毒品愷他命部分
    訊據被告對其有於如附表一所示之各時間、地點，各以如附
    表一所示之價格，販賣如附表一所示之數量之第三級毒品愷
    他命與黃琦涵（1 次）及曾俊文（2 次）之事實，自警詢時
    、偵查中至本院審理時均坦承不諱，並承認有持0000000000
    號行動電話門號（未扣案）及0000000000號行動電話為聯絡
    販賣毒品之工具，而上開販賣所得2700元，業隨警方於現場
    所扣得現金27600 元一併扣案等情，核與證人曾俊文、黃琦
    涵於警詢時、偵查中所證述之情節相符，被告與證人黃琦涵
    間之販賣第三級毒品愷他命情節，並有被告所持0000000000
    號行動電話門號與證人黃琦涵所持用0000000000號通話之通
    聯譯文在卷可稽，而查獲證人曾俊文向被告購買毒品之情節
    ，亦經證人即員警黃文熊於偵查中證述在卷；又被告確有從
    事販賣第三級毒品愷他命之犯行，有證人盧柏嘉於偵查中之
    證述在卷可按，亦有證人乙○○於本院審理時之證述在卷可
    考，並均經被告透露於日常通話中，有被告所持0000000000
    號行動電話門號之各次通聯譯文在卷可查，應堪認定，復有
    如附表二編號1 、附表三所示之物扣案可證，並有各該扣案
    物品照片在卷可憑；所扣如附表二編號1 所示白色粉末28包
    ，經送高雄醫學大學附設中和紀念醫院檢驗結果，確實含有
    第三級毒品愷他命（Ketamine）成分（檢驗前淨重共88.861
    公克、驗餘淨重88.853公克），有高雄醫學大學附設中和紀
    念醫院98年9 月22日編號0000-000號檢驗報告在卷可憑，堪
    認被告之任意性自白與事實相符，應可採信。
  (二)意圖販賣而持有第二級毒品MDMA部分
    訊據被告固不否認扣案如附表二編號2 所示之搖頭丸43顆是
    伊於98年5 月18日晚上到高雄縣仁武鄉向綽號『英俊仔』（
    臺語）之人買每顆300 元之代價購入，惟矢口否認有何意圖
    販賣而持有第二級毒品MDMA之犯行，辯稱，扣案如附表二編
    號2 所示之搖頭丸43顆是伊準備自己要吃，但因為才剛買進
    來還沒有施用就被警察查獲，所以伊不知道搖頭丸可以幾天
    吃一次，一次可以吃幾顆云云，然查：
  1.扣案之藍綠色錠劑共43顆，經送高雄醫學大學附設中和紀念
    醫院檢驗結果，確實含有第二級毒品MDMA成分（檢驗前淨重
    共12.191公克、驗餘淨重12.166公克），有高雄醫學大學附
    設中和紀念醫院98年9 月15日編號0000-000號檢驗報告在卷
    可憑，並有該查獲之扣案物藍綠色錠劑43顆照片在卷足參，
    足認被告所持有之43顆搖頭丸錠劑，均含第二級毒品MDMA成
    分無誤。
  2.本院復依職權傳喚另案曾於國防部南部地方軍事法院（下稱
    南部軍事法院）檢察署偵查中自稱為被告下線之證人乙○○
    到庭作證。證人乙○○於本院審理中證稱，伊自己因販賣第
    二級、第三級毒品之案件在南部軍事法院受審，該案業經二
    審判決確定，伊於該案中所販賣之第二級毒品即為搖頭丸；
    伊於當兵之前與被告在高雄後勁後昌路百慕達冷飲店購買冷
    飲時相識，被告當時是冷飲店的股東之一，被告冷飲店的員
    工陳岳廷係伊朋友的朋友，伊輾轉知道被告有毒品門路，伊
    於當兵前因家計有問題，所以認識被告幾個月之後，就去問
    被告有何較快賺錢之方法，但是伊也不是一見面就問，而跟
    他聊了一下，才跟他提到想以販賣毒品作為賺錢的門路。伊
    因為不認識被告的貨源，所以經由被告牽線，由被告負責介
    紹、經手，伊取得搖頭丸的上線只有被告一個人，伊所犯受
    南部軍事法院審判之販賣第二級毒品案件之搖頭丸，即向被
    告購買，伊只跟被告買一次，時間是在伊入伍當兵之前，大
    約96年年底，當時是先以電話跟被告聯絡，細節是與被告見
    面之後再談，但現在已經忘購入的單位及價格，只記得總價
    錢及總數量，被告有說搖頭丸1 顆大約多少錢，他要給伊多
    少量，大概會有多少錢，愷他命、一粒眠也是這樣，然後他
    總計算一算說要伊準備6 、7 萬，那時伊就把所有的積蓄大
    約6 、7 萬元左右拿給被告，這6 、7 萬元一次購入，包括
    搖頭丸、愷他命及一粒眠等，錢是一次付清給被告，但是當
    下他沒有這麼多貨，所以係分二次把毒品交給伊，第一次被
    告是交付Ｋ他命、一粒眠，第二次是二、三天之後，是交付
    搖頭丸；伊在南部軍事法院檢察署向軍事檢察官所陳係於96
    年12月向綽號「阿寶」之男子，在桃園縣新屋交流道下的麥
    當勞以68000 元購得搖頭丸1 包，內有搖頭丸50顆，Ｋ他命
    1 包50公克，一粒眠88顆後，便分裝販售云云，其中只有購
    買毒品的種類、數量、金錢是實在的，但是地點是不實在的
    ，伊被查獲時，並不知道事情這麼嚴重，且念在跟被告的交
    情，不想出賣被告，所以當軍事檢察官問及上線的問題時，
    伊想說把這個點放在桃園，可以模糊焦點，被告比較不容易
    被查到，伊一次是在高雄縣梓官鄉○○路166 巷被告住家內
    2 樓靠外面走道的房間。伊就只有這次去他家，之前找他都
    是去冷飲店；一次是後勁百慕達冷飲店店內，這個冷飲店算
    是被告的一個活動據點等語，然被告矢口否認有販賣搖頭丸
    與證人乙○○，並辯稱伊不認識證人乙○○，只賣第三級毒
    品愷他命與證人乙○○云云，辯護人則以，證人乙○○因自
    身毒品案件在軍事法院審理中，囿於自己之訴訟中供出毒品
    來源以求減刑寬典之誘因，可能為邀輕典而為不實陳述云云
    ，為被告辯護。然觀諸被告於接受本院訊問時所陳，證人乙
    ○○常到冷飲店找伊員工陳岳廷，當時是經過陳岳廷的介紹
    牽線，所以才賣愷他命給證人乙○○，伊只有賣一次愷他命
    給證人乙○○，是在伊之住處二樓房間交給被告，搖頭丸則
    是證人乙○○跟伊表示他有門路，他朋友那裡比較便宜，伊
    沒有跟證人乙○○買；伊賣給證人乙○○愷他命的數量好像
    是50 公 克，價錢伊忘記了，大概是每公克二、三百元，只
    賣過這一次；當時證人乙○○還沒有當兵，錢應該是在家裡
    拿給伊的等語，與證人乙○○上開就其與被告間之認識原委
    、被告經營冷飲店之生活背景、兩人間之交涉經過、交易次
    數、數量、價格與取貨之時間、地點、過程等情形具體所證
    ，除第二級毒品搖頭丸之部份外，均大致相符，足見證人乙
    ○○所述應屬非虛，況證人乙○○另證稱，伊不知伊所陳述
    的內容到底跟伊的減刑有無關係，但伊所涉之案件，業經軍
    事法院二審判決確定等語，並經本院依職權調閱證人乙○○
    之臺灣高等法院被告前案紀錄表查核屬實，則證人乙○○既
    自知其判決已經確定，當知不論其於本院審理時所證如何，
    均已無從獲得減刑之寬典，況其與被告間並無任何怨隙，當
    無任意虛偽陳述，再令自己身陷偽證罪責之囹圄之可能，其
    上開所證，當無辯護人所指有為邀輕典而為不實陳述之可能
    性。再觀諸證人乙○○既係為克服家計之故而投入當時存款
    之全部向被告購買毒品，放手一搏，自係抱定必有所獲之決
    心，是其就所交易之金額自當記憶深刻，是其所陳以6 、7
    萬元向被告購入毒品以及以如何之單價賣出之點，即有極高
    之可信度，反觀被告所稱其僅以每公克2 、3 百元之代價販
    賣50公克之第三級毒品愷他命與證人乙○○云云若為真，則
    該次交易總價不過15000 元之譜，與證人乙○○所陳交易總
    金額係6 、7 萬元間，差異極大，復參諸證人乙○○於本院
    審理時所證，其係以每0.8 公克4 、5 百元之價格賣出第三
    級毒品愷他命，則縱使證人乙○○將向被告所購入之第三級
    毒品愷他命50公克全數賣出，所得亦僅不過25000 元至
    31250 元而已（計算式：50÷0.8 ×400 =25000 、50 ÷
    0.8 ×500 = 31250 ），均不及6 、7 萬元，則證人乙○○
    當不致冒險從事此種無法達成改善家計目標之交易，足見被
    告否認兩人間有關第二級毒品搖頭丸部份之買賣，亦有避重
    就輕之嫌，綜上，被告與辯護人所辯不足採，被告確曾販賣
    第二級毒品搖頭丸與證人乙○○，應堪認定。
  3.再觀諸被告於各次相關通話之中，除有以「包」為單位與他
    人討論應交付物品之數量外，亦不乏有以「粒」為單位與他
    人討論應交付物品數量者，有被告所持0000000000號行動電
    話門號之各次通聯譯文在卷可憑，執此，不難想像被告經手
    之毒品種類，應非僅以「包」為單位之第三級毒品愷他命粉
    末而已。況衡諸常情，一般人若是從未施用過搖頭丸，在不
    知道可以幾天吃一次，一次可以吃幾顆，亦不知施用搖頭丸
    所帶來之刺激是否合乎自己之喜好之情況下，自然於第一次
    嘗試時，僅會先購買小量，一來先確認是否合乎自己之喜好
    ，二來不致因過量施用而生生命危險，然被告卻於自稱準備
    要嘗試之際即以每顆300 元之代價大量購入本件扣案之搖頭
    丸43顆，所辯單純為嘗試之用云云，觀諸上開各節，即與常
    情有違，被告確有販賣之意圖，應堪確認。
  4.綜上所述，被告持有如附表二編號2 所示之含第二級毒品
    MDMA成分之搖頭丸共43顆，應為意圖販賣而持有，應堪認定
    。本件事證明確，被告犯行均堪認定，應依法論科。
三、新舊法比較
    查被告行為後，毒品危害防制條例部分條文業於98年5 月20
    日修正公布，惟本次修正條文，涉及多項授權法規修正或訂
    定，須有一定施行日期，以完備相關法令修訂及行政作業程
    序，其主管機關法務部立法原意亦認為本次修正條文應回歸
    同條例第36條規定，自公布後6 個月施行（臺灣高等法院暨
    所屬法院因應新修正毒品危害防制條例施行法律問題研討會
    結論、法務部98年6 月8 日法檢字第0980802279號函參照）
    ，即自98年11月20日起施行，而新法第17條規定：「犯第4
    條至第8 條、第10條或第11條之罪，供出毒品來源，因而查
    獲其他正犯或共犯者，減輕或免除其刑。犯第4 條至第8 條
    之罪於偵查及審判中均自白者，減輕其刑」，而舊法第17條
    規定：「犯第4 條第1 項至第4 項、第5 條第1 項至第4 項
    前段、第6 條第1 項至第4 項、第7 條第1 項至第4 項、第
    8 條第1 項至第4 項、第10條或第11條第1 項、第2 項之罪
    ，供出毒品來源，因而破獲者，得減輕其刑」。是經比較新
    舊法結果，以新法對被告有利。
四、論罪科刑
  (一)是核被告所為，係犯毒品危害防制條例第4 條第3 項之販賣
    第三級毒品罪（共3 罪）及同條例第5 條第2 項意圖販賣而
    持有第二級毒品罪（共1 罪）。其持有第三級毒品之低度行
    為應為高度之販賣行為所吸收，不另論罪。又被告所犯上開
    販賣第三級毒品罪（共3 罪）及意圖販賣而持有第二級毒品
    罪（共1 罪），犯意個別，行為互殊，應分論併罰。再按毒
    品危害防制條例第17條第2 項所謂「偵查及審判中均自白」
    ，係指被告於偵查中歷次之陳述，曾經自白，且於各審級審
    判中歷次之陳述，曾經自白而言（臺灣高等法院98年度第3
    次刑事庭庭長法律問題研討會決議參照）。查被告於警詢、
    偵查時及本院準備程式及審理中，就販賣第三級毒品罪（共
    3 罪）之部分，均自始自白犯行，有被告歷次警詢、偵查與
    本院審判筆錄在卷可憑，應依毒品危害防制條例第17條第2
    項「犯第4 條至第8 條之罪於偵查及審判中均自白者，減輕
    其刑。」之規定，減輕其刑。爰審酌被告為本案犯行時，正
    當少壯，卻不思循正途戮力上進，竟販賣第三級毒品愷他命
    以營利，復意圖販賣而大量持有第二級毒品搖頭丸，而為此
    戕害社會大眾之公罪，除顯然滋生違反毒品危害防制條例之
    案件外，恐更衍生更多其他違法情事，惟斟酌其於本件犯罪
    行為前，尚未曾受任何刑之宣告（有其臺灣高等法院被告前
    案紀錄表在卷可查）、其所販賣第三級毒品愷他命之數量、
    所得、其所持有第二級毒品MDMA即搖頭丸之數量、雖坦承有
    販賣第三級毒品愷他命之犯行，卻矢口否認有何意圖販賣而
    持有第二級毒品搖頭丸之態度、以及其平日經營冷飲店，每
    月收入約1 萬元至3 萬元之生活情狀等一切情狀，就所犯上
    開4 罪分別量處如主文所示之刑，並其定應執行之刑。
  (二)按毒品危害防制條例第2 條第2 項規定，毒品依其成癮性、
    濫用性及對社會危害性分為四級，並就製造、運輸、販賣、
    意圖販賣而持有、以非法方法使人施用、引誘他人施用及轉
    讓等不同品項毒品之行為，分別定其處罰。至施用或持有第
    三、四級毒品，因其可罰性較低，故予除罪化，僅就施用及
    持有第一、二級毒品科以刑罰。惟鑑於第三、四級毒品均係
    管制藥品，特於同條例第11條之1 明定無正當理由，不得擅
    自持有；第18條第1 項後段復規定查獲之第三、四級毒品，
    無正當理由而擅自持有者，沒入銷燬之。從而，依同條例第
    18條第1 項後段應沒入銷燬之毒品，專指查獲之施用、持有
    第三、四級毒品而言；倘係查獲之製造、運輸、販賣、意圖
    販賣而持有、以非法方法使人施用、引誘他人施用或轉讓之
    第三、四級毒品，既屬同條例相關法條明文規定處罰之犯罪
    行為，即非該條項應沒入銷燬之範圍。又同條例第19條第1
    項所定「供犯罪所用或因犯罪所得之物」，係指犯第4 條至
    第9 條、第12條、第13條或第14條第1 項、第2 項之罪所用
    或所得之物，不包括毒品本身在內，自不得為第三、四級毒
    品之沒收依據（以犯第4 條第3 項販賣第三級毒品罪為例，
    其供犯罪所用之物，當指「供販賣第三級毒品所用之物」而
    言；第三級毒品本身為販賣之標的，為遂行販賣該毒品使用
    之物，始屬「供犯罪《犯第4 條第3 項之販賣第三級毒品罪
    》所用之物」，其理至明）。同條例對於查獲之製造、運輸
    、販賣、意圖販賣而持有、以非法方法使人施用、引誘他人
    施用及轉讓第三、四級毒品之沒收，並無特別規定，如其行
    為已構成犯罪，則該毒品即屬不受法律保護之違禁物，應回
    歸刑法之適用，依刑法第38條第1 項第1 款之規定沒收之（
    最高法院95年度臺上字第911 號判決參照）。次按以營利為
    目的販入毒品，經多次販賣後，持有剩餘毒品被查獲，其各
    次販賣毒品行為，固應併合處罰。惟該持有剩餘毒品之低度
    行為，應僅為最後一次販賣毒品之高度行為所吸收，不另論
    罪。則就該查獲之剩餘毒品，祇能於最後一次之販賣毒品罪
    宣告沒收銷燬，不得於各次販賣毒品罪均宣告沒收銷燬（最
    高法院97年度臺上字第4068號判決參照）。本件在被告住處
    所扣得如附表二編號1 所示之白色粉末28包（驗前淨重：
    88.861公克，驗餘淨重：88.853公克）係含第三級毒品愷他
    命成分，有上揭高雄醫學大學附設中和紀念醫院98年9 月22
    日編號0000-000號檢驗報告在卷可憑，應認係違禁物，且皆
    係被告於上開3 次販賣愷他命犯行後，所持有之剩餘毒品，
    僅能為最後一次販賣愷他命之行為所吸收，故上開本案查獲
    之含第三級毒品愷他命成分之白色粉末28包，不問屬於犯人
    與否，應依刑法第38條第1 項第1 款之規定，在附表一編號
    3 主文欄所示之刑宣告沒收，而直接包裝上開第三級毒品愷
    他命之夾鏈袋共28個（有扣案物品相片在卷可查) ，有第三
    級毒品愷他命成分殘留於上不可完全析離，應視之為毒品，
    而一併沒收。扣案如附表二編號2 所示之錠劑43顆（分裝為
    5 包，驗前淨重：12.191公克，驗餘淨重：12.166公克），
    係含第二級毒品MDMA成分，應認係毒品危害防治條例第2 條
    第2 項第2 款所查禁第二級毒品，應依毒品危害防制條例第
    18條第1 項之規定，沒收銷燬之，而直接包裝上開第二級毒
    品MDMA之夾鏈袋5 個（有扣案物品相片在卷可查），則有第
    二級毒品MDMA成分殘留於上不可完全析離，應視之為毒品，
    而一併沒收銷燬之。至因鑑定而耗損之毒品，已因鑑定而滅
    失，爰不予宣告沒收，附此敘明。又扣案如附表三編號1 所
    示之電子秤1 臺，及如附表三編號6 所示序碼、門號之行動
    電話及SIM 卡1 組，均為被告所有供犯本件販賣第三級毒品
    愷他命犯行所用之物，業經被告供承在卷，應依毒品危害防
    制條例第19條第1 項之規定沒收之。又扣案如附表三編號2
    所示之空夾鏈袋4 包，均為被告所有供犯本件販賣第三級毒
    品愷他命犯行所預備之物，業經被告供承在卷，應依刑法第
    38條第1 項第2 款、第3 項之規定沒收之。而被告為如附表
    一所示之販賣第三級毒品愷他命犯行所得之財物2700元，係
    包含於本件之扣案現金27600 元內，業經被告供承在卷，應
    僅就該如附表三編號3 至5 所示之現金共2700元之犯罪所得
    財物部份，依毒品危害防制條例第19條第1 項之規定予以沒
    收；至扣除上開2700元後所餘如附表四編號8 所示之現金
    24900 元，雖經被告於本院審理時供承為其所有，然卷內亦
    查無無證據顯示該等物品與被告本件犯罪事實有何關聯，爰
    不併予宣告沒收。另門號0000000000號行動電話及SIM 卡，
    雖亦為被告用以犯本件販賣第三級毒品愷他命所用之物，然
    該組門號0000000000號之行動電話及SIM 卡均未扣案，其申
    設人為被告之父石金水而非被告，並經員警於聲請監聽時查
    明在卷，應認該0000000000門號之行動電話及SIM 卡均非被
    告所有之物，爰不併予宣告沒收。另扣案如附表四編號1 所
    示門號之行動電話與SIM 卡1 組，雖經被告於本院審理時供
    承為其所有，然卷內亦查無無證據顯示該組行動電話與SIM
    卡與被告本件犯罪事實有何關聯，爰不併予宣告沒收，扣案
    如附表四編號2 、3 所示門號之行動電話與SIM 卡各1 組，
    被告於本院審理時則否認為其所有，且卷內亦查無無證據顯
    示該組行動電話與SIM 卡與被告本件犯罪事實有何關聯，爰
    不併予宣告沒收。至扣案如附表四編號4至7所示之含甲基安
    非他命成分之晶體、玻璃球吸食器、塑膠鏟管（被告所涉施
    用第二級毒品犯行，業經臺灣高雄地方法院檢察署另分98年
    度毒偵字第3462號、5607號偵辦）及愷他命吸食盒等物，雖
    經被告於本院審理時供承為其所有，然卷內亦查無無證據顯
    示該等物品與被告本件犯罪事實有何關聯，復未經檢察官聲
    請宣告沒收，爰不併予宣告沒收，均附此敘明。
據上論斷，應依刑事訴訟法第299 條第1 項前段，毒品危害防制
條例第4 條第3 項、第5 條第3 項、第17條第2 項、第18條第1
項前段、第19條第1 項，刑法第11條、第51條第5 款、第38條第
1 項第1 款、第2款，判決如主文。
本案經檢察官丙○○到庭執行職務。
中    華    民    國    99    年    5     月    7     日
                  刑事第十四庭  審判長法  官  陳銘珠
                                      法  官  林揚奇
                                      法  官  張凱鑫
上正本證明與原本無誤。
如不服本判決，應於收受判決後10日內向本院提起上訴。
中    華    民    國    99    年    5     月    7     日
                                      書記官  董明惠
附錄本案所犯法條
毒品危害防制條例第4條
製造、運輸、販賣第一級毒品者，處死刑或無期徒刑；處無期徒
刑者，得併科新臺幣 2 千萬元以下罰金。
製造、運輸、販賣第二級毒品者，處無期徒刑或 7 年以上有期
徒刑，得併科新臺幣 1 千萬元以下罰金。
製造、運輸、販賣第三級毒品者，處 5 年以上有期徒刑，得併
科新臺幣 7 百萬元以下罰金。
製造、運輸、販賣第四級毒品者，處 3 年以上 10 年以下有期
徒刑，得併科新臺幣 3 百萬元以下罰金。
製造、運輸、販賣專供製造或施用毒品之器具者，處 1 年以上
7 年以下有期徒刑，得併科新臺幣 1 百萬元以下罰金。
前五項之未遂犯罰之。
毒品危害防制條例第5條
意圖販賣而持有第一級毒品者，處無期徒刑或 10 年以上有期徒
刑，得併科新臺幣 7 百萬元以下罰金。
意圖販賣而持有第二級毒品者，處 5 年以上有期徒刑，得併科
新臺幣 5 百萬元以下罰金。
意圖販賣而持有第三級毒品者，處 3 年以上 10 年以下有期徒
刑，得併科新臺幣 3 百萬元以下罰金。
意圖販賣而持有第四級毒品或專供製造、施用毒品之器具者，處
 1 年以上7 年以下有期徒刑，得併科新臺幣 1 百萬元以下罰金
。
附表一：被告販賣第三級毒品愷他命之相關事實
┌──┬──────┬───────┬────┬───┬───┬───────────┐
│編號│時        間│地          點│販賣對象│數  量│金  額│主文                  │
├──┼──────┼───────┼────┼───┼───┼───────────┤
│  1 │98年3月2日至│高雄市楠梓區監│黃琦涵  │2小包 │700元 │處有期徒刑貳年陸月，扣│
│    │3月6日間    │理街37號4樓， │        │      │      │案如附表三編號一、二、│
│    │            │黃琦涵住處地下│        │      │      │六所示之物，均沒收；扣│
│    │            │停車場        │        │      │      │案如附表三編號三所示販│
│    │            │              │        │      │      │賣毒品所得財物新臺幣柒│
│    │            │              │        │      │      │佰元沒收；            │
├──┼──────┼───────┼────┼───┼───┼───────────┤
│  2 │98年5月14日 │高雄縣梓官鄉中│曾俊文  │3小包 │1000元│處有期徒刑貳年陸月，扣│
│    │            │正路青龍宮前  │        │      │      │案如附表三編號一、二、│
│    │            │              │        │      │      │六所示之物，均沒收；扣│
│    │            │              │        │      │      │案如附表三編號四所示販│
│    │            │              │        │      │      │賣毒品所得財物新臺幣壹│
│    │            │              │        │      │      │仟元沒收；            │
├──┼──────┼───────┼────┼───┼───┼───────────┤
│  3 │98年5月17日 │同上          │曾俊文  │3小包 │1000元│處有期徒刑貳年陸月，扣│
│    │            │              │        │      │      │案如附表二編號一暨如附│
│    │            │              │        │      │      │表三編號一、二、六所示│
│    │            │              │        │      │      │之物，均沒收；扣案如附│
│    │            │              │        │      │      │表三編號五所示販賣毒品│
│    │            │              │        │      │      │所得財物新臺幣壹仟元沒│
│    │            │              │        │      │      │收；                  │
└──┴──────┴───────┴────┴───┴───┴───────────┘
附表二
┌──┬───────────┬─────┬──────────┐
│編號│     名稱             │   數量   │備註                │
├──┼───────────┼─────┼──────────┤
│  1 │含第三級毒品愷他命成分│28包，暨其│驗前淨重共88.861公克│
│    │之白色粉末暨其包裝袋  │包裝袋28個│，驗餘淨重共88.853公│
│    │                      │          │克                  │
├──┼───────────┼─────┼──────────┤
│  2 │含第二級毒品MDMA成分之│43顆（分裝│驗前淨重共12.191公克│
│    │錠劑暨其包裝袋        │成5 包），│，驗餘淨重共12.166公│
│    │                      │暨其包裝袋│克                  │
│    │                      │5個       │                    │
└──┴───────────┴─────┴──────────┘
附表三
┌──┬────────────┬───────┬────────┐
│編號│     名稱               │     數量     │備註            │
├──┼────────────┼───────┼────────┤
│ 1  │     電子秤             │     1臺      │                │
├──┼────────────┼───────┼────────┤
│ 2  │     空夾鏈袋           │     4個      │                │
├──┼────────────┼───────┼────────┤
│ 3  │販賣毒品所得財物（現金）│新臺幣700 元  │扣案現金27,600元│
│    │                        │              │中，2700元為附表│
│    │                        │              │一所示3 次販賣第│
│    │                        │              │三級毒品愷他命所│
│    │                        │              │得財物          │
├──┼────────────┼───────┼────────┤
│ 4  │販賣毒品所得財物（現金）│新臺幣1000元  │扣案現金27,600元│
│    │                        │              │中，2700元為附表│
│    │                        │              │一所示3 次販賣第│
│    │                        │              │三級毒品愷他命所│
│    │                        │              │得財物          │
├──┼────────────┼───────┼────────┤
│ 5  │販賣毒品所得財物（現金）│新臺幣1000 元 │扣案現金27,600元│
│    │                        │              │中，2700元為附表│
│    │                        │              │一所示3 次販賣第│
│    │                        │              │三級毒品愷他命所│
│    │                        │              │得財物          │
├──┼────────────┼───────┼────────┤
│ 6  │NOKIA 行動電話（序碼：  │     1組      │                │
│    │000000000000000 ，內含門│              │                │
│    │號0000000000之SIM 卡）  │              │                │
└──┴────────────┴───────┴────────┘
附表四
┌──┬────────────┬───────┬────────┐
│編號│     名稱               │     數量     │備註            │
├──┼────────────┼───────┼────────┤
│ 1  │NOKIA 行動電話（序碼：  │     1組      │與本案無關      │
│    │000000000000000 ，內含門│              │                │
│    │號0000000000之SIM 卡）  │              │                │
├──┼────────────┼───────┼────────┤
│ 2  │SAMSUNG 行動電話（序碼：│     1組      │與本案無關且非被│
│    │00000000000000，內含門號│              │告所有          │
│    │0000000000之SIM 卡）    │              │                │
├──┼────────────┼───────┼────────┤
│ 3  │SAMSUNG 行動電話（序碼：│     1組      │與本案無關且非被│
│    │000000000000000 ，內含門│              │告所有          │
│    │號0000000000之SIM 卡）  │              │                │
├──┼────────────┼───────┼────────┤
│ 4  │含甲基安非他命成分之晶體│     4包      │與本案無關      │
│    │                        │              │                │
├──┼────────────┼───────┼────────┤
│ 5  │玻璃球吸食器            │     1支      │與本案無關      │
├──┼────────────┼───────┼────────┤
│ 6  │塑膠鏟管                │     1支      │與本案無關      │
├──┼────────────┼───────┼────────┤
│ 7  │愷他命吸食盒            │     1個      │與本案無關      │
├──┼────────────┼───────┼────────┤
│ 8  │現金                    │新臺幣24,900元│扣案現金27,600元│
│    │                        │              │扣除販賣第三級毒│
│    │                        │              │品愷他命所得2700│
│    │                        │              │元後所餘與本案無│
│    │                        │              │關之部分        │
└──┴────────────┴───────┴────────┘

司法院資訊處製作；財團法人民間司法改革基金會備份。
